【裁判字號】    89,易,338
【裁判日期】    890705
【裁判案由】    毒品危害防制條例
【裁判全文】
臺灣臺北地方法院刑事判決                          八十九年度易字第三三八號
    公  訴  人  臺灣臺北地方法院檢察署檢察官
    被      告  甲○○
                        （台灣嘉義戒治所強制戒治中）
                        身分證.
右列被告因違反毒品危害防制條例案件，經檢察官提起公訴（八十八年度毒偵字第一
０六四號），本院判決如左：
    主  文
甲○○施用第二級毒品，處有期徒刑參月，如易科罰金以參佰元折算壹日。
扣案之安非他命壹小包（淨重零點參公克）沒收。
    事  實
一、甲○○前因施用毒品案件，經依本院先後於八十八年三月十六日、同年四月十八
    日，分別以八十八年毒聲字第六八二號、九七四號裁定送觀察、勒戒後，均無繼
    續施用毒品之傾向，由台灣台北地方法院察署先後於八十八年三月三十一日、同
    年五月四日，分別以八十八年度偵字第六八四五號、九二０二號處分不起訴，仍
    不知悔改，明知安非他命業經公告列為毒品防害防制條例第二條第二項之第二級
    毒品，不得非法持有、施用，於八十八年十一月十九日二十二時採尿前回溯九十
    小時內某時，在不詳處所，以吸食器內置第二級毒品安非他命燒烤吸取霧化氣體
    之方式，施用第二級毒品安非他命一次，迨至八十八年十一月十九日二十時三十
    分許，為警在台北市○○路、廣州街口查獲，並扣得第二級毒品安非他命一小包
    （淨重０．三公克）。
二、案經台北市政府警察局萬華分局移送台灣台北地方法院檢察署檢察官偵查起訴。
    理  由
一、訊據被告甲○○雖矢口否認右揭犯行，辯稱：當時尿液不多，但送驗時卻有一大
    瓶，送驗尿液有問題云云，惟查，被告於上揭時點經警查獲後，即於空瓶內注入
    尿液，並經被告親自於封瓶處簽名並按捺指印後始送驗之情，為被告所自承，核
    與萬華分局桂林派出所警員乙○○證述相符（參見本院八十九年三月十四日訊問
    筆錄），被告空言送驗尿液非伊所有，洵非可採。又被告為警查獲時所採得之尿
    液，經初驗及覆驗結果均呈安非他命陽性反應，有台北市立療養院八十八年十二
    月六日尿液檢驗報告、法務部調查局八十九年四月十一日（八九）陸（一）字第
    八九０二二六八四號檢驗通知書各一紙附卷可稽，復有查獲之安非他命乙小包（
    淨重０．三公克）扣案可稽；而吸用安非他命者，經人體代謝作用後約百分之七
    十於二十四小時內自尿液中排出，約百分之九十於九十六小時內自尿液中排出，
    由於目前國內尿液中甲基安非他命之檢驗僅為鑑定其是否呈陽性反應尚未定其含
    量，且甲基安非他命之檢出與其投與方式、投與量、個人體質、採尿時間與檢測
    儀器之精密度等諸多因素有關，因此僅憑尿液中呈安非他命陽性反應並無法確實
    檢算吸食時間距採集時間之長短，依上述資料推斷最長可能不會超過四日，亦有
    行政院衛生署藥物食品檢驗局八十一年二月八日藥檢壹字第一一五六號函在卷可
    徵。又被告前因施用毒品案件，經依本院先後於八十八年三月十六日、同年四月
    十八日，分別以八十八年毒聲字第六八二號、九七四號裁定送觀察、勒戒後，均
    無繼續施用毒品之傾向，由台灣台北地方法院察署先後於八十八年三月三十一日
    、同年五月四日，分別以八十八年度偵字第六八四五號、九二０二號為不起訴處
    分，有不起訴處分書、台灣高等法院檢察署刑案紀錄簡覆表在卷可參，事證明確
    ，被告犯行洵堪認定。另據被告之警訊筆錄所載，其自八十八年十一月二日二十
  三時許起即於住家吸用安非他命，惟經本院當庭勘驗警訊錄音帶，其間多有雜音
    中斷，被告語音刻板，每字句均與筆錄所載相同，幾無一字增減，甚有唸錯經警
    糾正後重覆之情事（參見本院八十九年三月十四日訊問暨勘驗筆錄），參諸當時
    訊問之警員乙○○亦證稱，當時筆錄做完再錄音，我承認疏忽等語（參見同日訊
    問筆錄），足徵被告辯稱當時所為之警訊筆錄，乃由警方片面記載完成後，始照
    本宣讀之情，堪予採信。茲被告所為之警訊筆錄，即非出於自由意志所述，依刑
    事訴訟法第一百五十六條第一項之規定，即不得採為證據，是公訴人據該警訊筆
    錄所載，而認定被告自八十八年十一月二日起即於住處連續施用安非他命之事實
    ，恐有違誤。
二、核被告所為，係犯毒品危害防制條例第十條第二項之施用毒品罪，被告持有第二
    級毒品安非他命之低度行為應為施用之高度行為所吸收，不另論罪。爰審酌被告
    犯罪動機、目的、手段、施用足以導致精神障礙、性格異常、甚至造成生命危險
    之成癮性麻醉藥品、戕害身體健康、所生危害及犯罪後態度等一切情狀，量處如
    主文所示之刑，並諭知易科罰金之折算標準，至於為警查扣之安非他命乙小包（
    淨重０．三公克）係屬違禁物且為其供施用安非他命所用之物，應依毒品危害防
    制條例第十八條第一項前段之規定，宣告沒收並銷毀之。
據上論斷，應依刑事訴訟法第二百九十九條第一項前段，毒品危害防制條例第十條第
二項，第十八條第一項前段，刑法第十一條前段、第四十一條，罰金罰鍰提高標準條
例第二條，判決如主文。
中      華      民      國      八十九      年    七    月      五       日
                                         台灣台北地方法院刑事第一庭
                                             法  官  李莉苓
右正本証明與原本無異
如不服本判決，應於送達後十日內，向本院提出上訴狀。
                                             書記官  黃  正  昌
中      華      民      國        八十八     年     五   月      三     日
附錄本案論罪科刑法條：
毒品危害防制條例第十條
施用第一級毒品者，處六月以上五年以下有期徒刑。
施用第二級毒品者，處三年以下有期徒刑。


司法院資訊處製作；財團法人民間司法改革基金會備份。
